# 求助：设备已到货，未完成调试验收是否确认相关资产

提问人：marlonlee 时间：2022-02-24 20:36:03
客户（被审计单位）有较多在建工程，截至资产负债表日，发现有部分设备已到货，但客户未调试完毕确认验收。
即未暂估工程物资/在建工程。我们建议客户进行调整
请问一下：该类情况应该如何考虑是否确认资产？适用准则的哪些规定呢？

回答人：chenyiwei
确认资产的条件为是否已控制该资产并可享有或承担其所有权上的主要风险和报酬。理论上，业主的会计处理与施工方应当是对称的，施工方根据向业主（客户）交付商品（建造服务）控制权的进度确认收入，也就意味着业主（客户）同步承接了相关资产的控制权并相应形成款项支付义务，故暂估在建工程和应付款项是合理的。